臺灣桃園地方法院刑事裁定　　　　　 100年度聲簡再字第4號
聲　請　人
即受判決人　田　鑫
上列聲請人因詐欺案件，對於本院中華民國97年8月7日第二審確
定判決（97年度簡上字第162號）聲請再審，本院裁定如下：
    主  文
本件開始再審。
    理  由
一、聲請意旨略以：聲請人發現有下列證據於本院審判時，並未
    發現、審酌：
(一)、聲請人於「My104人力銀行網站」之求職履歷表：證明聲請
    人於96年9月6日前即有應徵線上電玩遊戲外務工讀之工作。
(二)、監察院民國98年5月20日（98）院台業貳字第0980105318號
    函、反詐騙165專線通報譯文：證明姓名、年籍不詳自稱「
    呂先生」之成年人所持用之0000000000號行動電話，前於96
    年8月7日已有人向反詐騙165專線通報為詐騙電話，聲請人
    實係遭「呂先生」訛詐騙取帳戶提款卡及密碼。
(三)、聲請人所持之用0000000000號行動電話通聯記錄；證明聲請
    人自96年8月23日至96年9月8日每日均有與「呂先生」所持
    用00000000000號行動電話通話之記錄，並非如原判決書所
    載於98年8月31日起至9月8日，均未能聯絡「呂先生」，由
    此通聯記錄，可知「呂先生」係以此通聯確保聲請人尚未發
    覺受騙，而繼續使用帳戶。
(四)、聲請人於新竹香山第三分局接受偵查佐鍾健祥製作肇錄之錄
    音譯文：證明聲請人於96年9月10日製作警詢時，已陳明前
    已向郵局辦理掛失止付，並報警處理，此前尚無被害人遭詐
    騙匯款報案，帳戶亦未被列為警示帳戶，可徵聲請人無幫助
    詐欺之不確定故意。
(五)、聲請人之00000000000000號帳戶客戶歷史交易清單：證明聲
    請人於96年9月8日已向郵局辦理掛失，於掛失止付後尚有新
    臺幣（下同）4,600元款項匯入，待96年9月9日始遭列為警
    示帳戶，顯見聲請人並非配合詐騙集團成員，於詐欺行為完
    成後始報警處理。
(六)、被害人袁興華於96年12月21日透過網際網路寄送予聲請人之
    母親姜曉芬之電子郵件：證明袁興華事後已明瞭聲請人亦係
    遭詐騙之人，並非幫助詐騙集團之人。
(七)、臺北縣板橋分局後埔派出所董玉清所長於96年9月14日之陳
    述錄音譯文：證明聲請人96年9月8日確有前向值班員警蘇正
    隆報案，聲請人確為遭詐騙之被害人。
(八)、聲請人於受騙交付帳戶提款卡及密碼後，因呂先生拖延發派
    工作令聲請人心生懷疑，故於96年9月5日晚上10時17分8秒
    撥電話至119，通話時間有28秒，此有聲請人以0000000000
    號撥打119之通聯紀錄及通話錄音，可證聲請人並無幫助詐
    欺之犯意。
二、爰依刑事訴訟法第420條第1項第6款之規定，聲請再審等語
    。
三、按有罪之判決確定後，因發見確實之新證據，足認受有罪判
    決之人，應受無罪、免訴、免刑或輕於原判決所認罪名之判
    決者，得聲請再審，刑事訴訟法第420 條第1 項第6 款定有
    明文。又法院認為有再審理由者，應為開始再審之裁定，刑
    事訴訟法第435 條第1 項亦有明定。次按刑事訴訟法第422
    條第3 款所謂「發現確實之新證據」係指當時已經存在，而
    發見在後或審判時未經注意之證據，且能證明原確定判決所
    確定之事實為錯誤而言，又判決以後成立之文書，其內容係
    根據另一證據作成，而該另一證據係成立於事實審法院判決
    之前者，應認為有新證據之存在，如出生證明係根據判決前
    早已存在之醫院病歷表所作成；存款證明係根據判決前已存
    在之存款帳簿所作成而言（最高法院35年特抗字第21號、75
    年台上字第7151號判例意旨參照）。亦即該「新證據」須可
    證明原確定判決所認定之事實為錯誤之「確實性」外，尚須
    具備該證據係在事實審法院於判決前已存在，因未經發見，
    不及調查斟酌，或審判時未經注意，至其後始行發見之「新
    規性」特質，二者均屬不可或缺。
四、經查：
(一)、聲請人前於96年8月31日，在臺北縣板橋市（現改制為新北
    市板橋區）捷運新埔站出口處，將其所開立之臺灣郵政股份
    有限公司新竹市○區○○路郵局（下稱新竹南大路郵局）帳
    號000-0000000-0000000帳戶存摺、提款卡及密碼，提供與
    真實姓名年籍不詳，自稱「呂先生」之成年男子（下稱「呂
    先生」），嗣「呂先生」所屬之詐欺集團成員分別於96年9
    月3日、4日、5日於雅虎奇摩拍賣網站刊登不實廣告之方式
    ，使被害人袁興華、黃仡芝、吳佩馨、何雅婷、朱鈞鈴等人
    分別上網購得「SONY-VAIOS48筆記型電腦」、「NOKIA N76
    （紅色）三頻手機」、「SONY T20數位相機830萬畫素2.5吋
    超大螢幕」、「SONY ERICSSON K750i二手機」、「PENTAX
    OPTION A30數位相機」，致上開被害人等陷於錯誤，均依指
    示分別於96年9月5日、7日、6日，分別匯款17,000元、8,12
     0元、8,100元、3,970元、6,420元元至前述聲請人之新竹
    南大路郵局帳戶內，旋遭提領一空等事實，經臺灣桃園地方
    法院檢察署檢察官以96年度偵字第25921號聲請簡易判決處
    刑，經本院於96年12月20日以96年度簡字第2689號判決判處
    有期徒刑3月，聲請人上訴後，再經臺灣臺南地方法院檢察
    署檢察官以97年度偵字第2271號、臺灣高雄地方法院檢察署
    檢察官以97年賭偵字第5783、2426號、臺灣臺中地方法院檢
    察署檢察官97年度偵字第2222號、臺灣新竹地方法院檢察署
    檢察官以96年度偵字第6596號、97年度偵字第690、1584 號
    移送併案，經本院管轄之第二審以97年度簡上字第162號判
    決撤銷原判決，改判有期徒刑3月確定，並於97年8月14日將
    判決正本送達聲請人位在高雄市○○區○○里○鄰○○○○
    路14號3樓之3之住所，因未會晤本人而由聲請人之受僱人即
    摩登新貴大樓管理員簽收，於97年8月7日確定，有前述案號
    判決書、送達證書、臺灣高等法院被告前案紀錄表等件在卷
    可憑，堪以認定。
(二)、按再審之聲請，經法院認無再審理由，而以裁定駁回者，不
    得更以同一原因聲請再審，刑事訴訟法第434條第2項定有明
    文。聲請人前開聲請意旨(一)至(七)部分，業經聲請人前以同一
    再審理由向本院聲請再審，並經本院於99年10月12日以99年
    度聲再字第14號裁定再審無理由予以駁回確定在案，且經本
    院調閱上揭裁定書，其中本院99年度聲再字第14號裁定書理
    由欄三、(二)、(三)已就此部分詳為敘明不符合「嶄新性」及「
    顯然性」及聲請人以重要證據漏未審酌為由聲請再審部分，
    已逾20日之法定不變期間等節，此有臺灣高等法院被告前案
    紀錄表及本院99年度聲再字第14號刑事裁定在卷可稽，聲請
    人仍以同一理由聲請再審，於法不合，合先敘明。
(三)、聲請人所指上揭聲請意旨(八)部分：聲請人以其所有門號0000
    000000號行動電話撥打119之通聯記錄，雖於原審時已提出
    （見本院97年度簡上字第162號卷(一)第14頁），然原審並未
    調取聲請人於96年9月5日22晚上10時17分8秒至同日晚上10
    時17分36秒之通話記錄及其通話錄音，依前述說明，自具備
    新證據之「新規性」，又該錄音內容，倘為聲請人因交付其
    所有新竹南大路郵局帳戶存摺、提款卡及密碼而懷疑遭詐欺
    集團所騙之求助電話，形式上顯屬足以動搖原有罪確定判決
    ，而應受無罪判決之證據，而具有「確實性」，此乃原審時
    未經注意，致其後始行發現者，是本件聲請人之聲請再審，
    為有理由，爰依刑事訴訟法第435條第1項為開始再審之裁定
    。
中    華    民    國   100    年    8     月    10    日
                  刑事第十一庭  審判長法  官   蔡榮澤
                                      法  官   吳宗航
                                      法  官   汪曉君
以上正本證明與原本無異。
不得抗告。
                                      書記官   楊晴文
中    華    民    國   100    年    8     月    10    日